臺灣士林地方法院小額民事判決
                                  111年度士小字第734號  
原      告  世新不動產經紀有限公司

法定代理人  蘇秋華
訴訟代理人  朱政勲律師
            陳柏豪律師
被      告  孫秀絹

上列當事人間請求給付服務費事件，本院於民國111年9月19日言
詞辯論終結，並判決如下：
    主  文
被告應給付原告新臺幣捌萬壹仟元，及自民國一百一十一年四月
四日起至清償日止，按年息百分之五計算之利息。
訴訟費用新臺幣壹仟元由被告負擔。
本判決得假執行，但被告以新臺幣捌萬壹仟元為原告預供擔保後
，得免為假執行。
    事實及理由
一、被告經合法通知，未於最後言詞辯論期日到場，核無民事訴
    訟法第386條所列各款情事，爰依原告之聲請，准由其一造
    辯論而為判決。
二、原告主張：
　㈠原告為經營不動產仲介業務之公司，原告仲介人員楊介中前
    為被告介紹門牌號碼為新北市○○區○○路00號3樓之7房屋（下
    稱系爭房屋），被告有意購買並於民國110年9月18日與原告
    簽訂不動產買賣意願書暨買方給付服務費承諾書，約定倘議
    價成功，被告願於買賣雙方簽訂不動產買賣契約時，給付原
    告以系爭房屋買賣總價款2%計算之服務報酬。
　㈡被告委託原告議價後，經原告戮力與系爭房屋所有人即訴外
    人蔡清玉協商後，買賣雙方最終同意以新臺幣（下同）406
    萬元作為系爭房屋之買賣總價款，原告旋即為買賣雙方安排
    簽約事宜，其等並於110年9月20日就系爭房屋簽訂買賣契約
    書，被告與賣方蔡清玉成交後並同意依約給付原告以買賣總
    價款2%計算即81,000元（計算式：406萬元×2%＝81,200元，
    兩造協商去除尾數200元，服務報酬總額以81,000元計）之
    服務報酬予原告，被告簽署服務費確認單後雖未立即支付服
    務報酬，惟原告仍為其提供服務，協助處理系爭房屋後續履
    約過程，並助買賣雙方完成所有履約流程。
　㈢詎料原告幾經向被告催討81,000元服務報酬，被告均不願支
    付，被告甚至在能以406萬元買受系爭房屋前提下，竟以沒
    錢支付81,000元服務報酬之荒唐理由拒絕支付服務報酬。為
    此爰依兩造間之居間關係起訴請求，並聲明：被告應給付原
    告81,000元，及自起訴狀繕本送達翌日起至清償日止，按年
    息百分之5計算之利息。
　㈣對被告抗辯之陳述：　
　⑴原告或仲介人員楊介中實際上並未收受被告所給付之服務報
    酬款項，被告原係向仲介人員楊介中宣稱將於110年11月25
    日系爭房屋交屋後匯款支付81,000元之服務報酬，楊介中基
    於信任其與被告間多年好友情誼，遂先將發票交付予被告，
    惟嗣後迄今均未收到被告所應支付之服務報酬，楊介中屢次
    致電及傳送LINE訊息催討，均未獲被告置理，迄今亦未收到
    被告所支付之款項。
　⑵被告固執有原告於110年12月1日所開立之統一發票，然該發
    票實係原告之仲介人員誤發予被告，原告實際上並未收受任
    何被告所支付之服務報酬。倘若被告於110年12月1日收取原
    告之發票時即已給付服務報酬，何以仲介人員楊介中尚須於
    111年1月4日以LINE向被告索取轉帳明細或匯款單？又何須
    於同年月7日傳送用以支付服務報酬之原告帳戶資訊給被告
    ？更何須於同年月12日寄發存證信函向被告催討服務報酬？
    在在均顯示被告實際上未支付任何服務報酬予原告。
三、被告則以：被告有給付服務費給原告，系爭房屋交屋日期為
    110年12月1日，被告確實有於110年11月時將現金81,000元
    的服務費交給楊介中，發票是楊介中於110年12月1日交屋時
    交給被告的等語，資為抗辯，並聲明：原告之訴駁回，如受
    不利判決，願供擔保免予假執行。
四、得心證之理由：　　
　㈠本件被告前因有意購買系爭房屋，遂於110年9月18日與原告
    簽訂不動產買賣意願書及買方給付服務費承諾書，約定被告
    於系爭房屋買賣契約成立時，將給付原告以系爭房屋買賣價
    款百分之2計算之服務報酬。嗣經被告委由原告為議價及協
    商後，被告於110年9月20日即與系爭房屋原所有人蔡清玉簽
    訂以406萬元為買賣價款之買賣契約，被告並於同日簽訂應
    付81,000元服務報酬（下稱系爭服務費）確認單予原告；而
    系爭房屋因被告已全數給付買賣價款而交屋予被告，原告仲
    介人員楊介中曾交付由原告所出具記載品名為服務費、金額
    為81,000元之統一發票予被告收執等情，為兩造所不爭執，
    並有原告所提出系爭房屋之不動產買賣意願書、買方給付服
    務費承諾書、買賣契約書、服務費確認單、價金履約專戶明
    細暨點交證明單等及被告所提出之前述統一發票（下稱系爭
    統一發票）等影本為證，此部分事實，首堪認定。原告主張
    因被告尚未給付系爭服務費，原告自得向被告請求給付系爭
    服務費，然此為被告否認，並以前詞抗辯。故本件所應審究
    者為：被告是否已交付系爭服務費予原告？茲論述如下：
　㈡按當事人主張有利於己之事實者，就其事實有舉證之責任，
    民事訴訟法第277條前段定有明文。是主張權利存在之人就
    權利發生事實負舉證責任，主張權利不存在之人就權利障礙
    事實、權利消滅事實、權利排除事實負舉證責任。經查，被
    告就其因委由原告居間介紹、協商而購買系爭房屋，因而需
    給付系爭服務費予原告之事實，並不爭執，然辯以系爭服務
    費業已給付予原告，依前述說明，被告自當就其業已給付系
    爭服務費予原告之事實，盡其舉證之責。被告雖提出系爭統
    一發票佐證其因已給付系爭服務費現金予原告，原告因而交
    付系爭統一發票為其收執等情，然此為原告所否認，且依我
    國民間交易常情，亦常見先由一方交付統一發票予他方後，
    再向他方請求支付款項之情，故尚無法僅以他方已收受統一
    發票為由，率而推認該他方業已給付應負款項，且被告並未
    提出已由原告收受系爭服務費現金無訛之簽收單據或其曾以
    匯款方式給付系爭服務費之匯款單據等證據資料為佐，難認
    被告已盡其舉證之責。是被告辯稱其業已給付系爭服務費乙
    節，難認有據。
　㈢再依原告所提出之原告服務人員楊介中與被告間之LINE對話
    紀錄（見本院卷第98頁），可知原告服務人員楊介中於111
    年1月4日、1月7日曾向被告索取轉帳明細或匯款單及提出支
    付系爭服務費之原告帳戶資料予被告，被告於接獲前述訊息
    後均未曾為任何回應等情。倘若被告已於原告交付系爭統一
    發票予被告前即已給付系爭服務費予原告，原告當不會於交
    付系爭統一發票逾1個月後，仍有前述向被告確認匯款單據
    及提出原告帳戶之舉，被告亦應會隨即向楊介中反應系爭服
    務費業已支付一事，然被告卻未曾為任何回應，已屬可疑。
    雖被告另辯稱：因買屋過程中仲介不斷希望提高售價，所以
    沒有買的很開心，楊介中傳訊息來就沒有再聯繫等情，然觀
    諸前述不動產買賣意願書（見本院卷第16頁），被告原係以
    400萬元委由原告居間介紹、協商購買系爭房屋事宜，而系
    爭房屋最後買賣價款為406萬元，兩者差距不大，且兩者價
    款被告所應支付服務費僅差距1,200元，故被告所稱因購買
    系爭房屋沒有買的很開心，楊介中傳訊息來就沒有再聯繫等
    情，是否可信，亦有疑問。
五、從而，原告依兩造間之居間法律關係，請求被告應給付原告
    系爭服務費81,000元，及自起訴狀繕本送達翌日（即111年4
    月4日）起至清償日止，按年息百分之5計算之利息，為有理
    由，應予准許。
六、本件事證已臻明確，兩造其餘攻擊防禦方法及所提證據資料
    ，核與本件判決所得心證及結果均不生影響，毋庸逐一論述
    ，附此敘明。
七、本件係就民事訴訟法第436條之8第1項適用小額程序所為被
    告敗訴之判決，依同法第436條之20規定，應依職權宣告假
    執行，並依被告聲請併予諭知如被告以主文第3項後段所示
    之金額為原告預供擔保，得免為假執行。另依職權確定訴訟
    費用額為1,000元（第一審裁判費），應由被告負擔。
中　　華　　民　　國　　111 　年　　10　　月　　5 　　日
                  士林簡易庭法  官  莊明達
上列正本係照原本作成。
如不服本判決，應於送達後20日內，向本院提出上訴狀並應記載
上訴理由，表明關於原判決所違背之法令及其具體內容與依訴訟
資料可認為原判決有違背法令之具體事實，如於本判決宣示後送
達前提起上訴者，應於判決送達後20日內補提上訴理由書（須附
繕本）。
中　　華　　民　　國　　111 　年　　10　　月　　5 　　日
                            書記官  王淳平